【裁判字號】    98,訴,1124
【裁判日期】    980914
【裁判案由】    偽造文書等
【裁判全文】
臺灣臺南地方法院刑事判決              98年度訴字第1124號
公  訴  人  臺灣臺南地方法院檢察署檢察官
被      告  甲○○
上列被告因偽造文書等案件，經檢察官提起公訴（98年度偵字第
955、2648號），被告於準備程序期日就被訴事實為有罪陳述，
本院合議庭裁定由受命法官獨任進行簡式審判程序，判決如下：
    主  文
甲○○行使偽造私文書，足以生損害於公眾及他人，處有期徒刑
陸月，減為有期徒刑參月，如易科罰金，以新臺幣壹仟元折算壹
日，偽造於「臺灣大哥大」行動電話服務申請書上之「乙○○」
署押玖枚，均沒收；又行使偽造私文書，足以生損害於公眾及他
人，處有期徒刑參月，如易科罰金，以新臺幣壹仟元折算壹日，
偽造於「和信電訊」行動電話服務申請書上之「乙○○」署押貳
枚，均沒收；又竊盜，處有期徒刑參月，如易科罰金，以新臺幣
壹仟元折算壹日。應執行有期徒刑捌月，如易科罰金，以新臺幣
壹仟元折算壹日，偽造於「臺灣大哥大」與「和信電信」行動電
話服務申請書上之「乙○○」署押共拾壹枚，均沒收。
    事實及理由
一、本件犯罪事實、證據及理由，除應於事實欄之「在『和信電
    訊』行動電話服務申請書等文件，偽造『乙○○』4枚」更
    正為「在『和信電訊』行動電話服務申請書等文件，偽造『
    乙○○』署2名枚」與證據欄補載「被告於本院審理中自白
    犯罪事實。」外，餘均引用檢察官起訴書之記載（如附件）
    。
二、本件係經被告於準備程序為有罪之表示，而經本院合議庭裁
    定由受命法官獨任以簡式審判程序加以審理，依刑事訴訟法
    第273條之2、第159條第2項之規定，不適用傳聞法則有關限
    制證據能力之相關規定；並得依同法第310條之2準用第454
    條之規定製作略式判決書，合先敘明。
三、核被告甲○○所為係犯刑法第210條、第216條之行使偽造私
    文書罪、第339條第1項之詐欺取財罪與第320條第1項之竊盜
    罪。其各次偽造乙○○署押之行為，為偽造私文書之階段行
    為，偽造私文書之低度行為為行使偽造私文書之高度行為所
    吸收，均不另論罪。被告在臺灣大哥大行動電話服務申請書
    上，三次偽造乙○○之署押以偽造私文書行使之行為，係單
    一犯意之接續行為，為接續犯，論以一罪，另行使偽造「和
    信電訊」行動電話服務申請書之行為，與前揭行使偽造「臺
    灣大哥大」行動電話服務申請書之行為，時間與地點均不同
    ，與竊盜犯行，均係另行起意，三罪應予分論併罰。又被告
    行使偽造去私文書之行為觸犯行使偽造私文書及詐欺取財，
    為想像競合犯，應依刑法第55條規定，從一重之行使偽造私
    文書罪處斷。爰審酌被告素行良好，無犯罪前科，貪圖手機
    贈品致蹈法網，已能坦承認錯，態度良好等一切情狀，各量
    處如主文所示之刑，定其執行刑，並諭知 如易科罰金之折算
    標準。
四、依司法院釋字第662號解釋：「中華民國九十四年二月二日
    修正公布之現行刑法第四十一條第二項，關於數罪併罰，數
    宣告刑均得易科罰金，而定應執行刑之刑逾六個月者，排除
    適用同條第一項得易科罰金之規定部分，與憲法第二十三條
    規定有違，並與本院釋字第三六六號解釋意旨不符，應自本
    解釋公布之日起失其效力。」故對於數罪併罰，數宣告刑均
    得易科罰金，而定應執行之刑超過6個月之案件，依司法院
    釋字第366號、第662號解釋意旨，仍得易科罰金。另查被告
    行為後，中華民國九十六年罪犯減刑條例於九十六年六月十
    五日通過，於九十六年七月十六日施行，被告所犯第一次行
    使偽造私文書之犯罪均在九十六年四月二十四日以前，合於
    同條例第二條第一項之規定，爰依中華民國九十六年罪犯減
    刑條例第二條第一項第三款、第七條之規定，應將其宣告刑
    減二分之一，並依第九條之規定，諭知如易科罰金之折算標
    準，附此敘明。
五、至於被告偽造之上揭「乙○○」署名共十一枚（起訴書誤為
    十三枚）等，業據被告供明偽造，應依刑法第219條宣告沒
    收。
六、依刑事訴訟法第449條第1項前段、第3項、第454條，刑法第
    216條、第210條、第339條第1項、第320條第1項、第41條第
    1 項、第55條、第51條第5款、第219條，刑法施行法第1條
    之1第1項、第2項前段，中華民國九十六年罪犯減刑條例第
    2條、第7條、第9條，逕以判決處刑如主文。
七、如不服本判決，得自收受送達之翌日起10日內向本院提出上
    訴狀。
中    華    民    國    98    年    9     月    14    日
                  刑事第七庭  法  官  朱中和
以上正本證明與原本無異。
如不服本判決，應於收受送達後10日內向本院提出上訴書狀（應
附繕本）。
                              書記官  黃秋萍
中    華    民    國    98    年    9     月    14    日
附錄本案所犯法條全文
刑法第210 條
偽造、變造私文書，足以生損害於公眾或他人者，處5年以下有
期徒刑。
刑法第216條
行使第210條至第215條之文書者，依偽造、變造文書或登載不實
事項或使登載不實事項之規定處斷。
刑法第339條
意圖為自己或第三人不法之所有，以詐術使人將本人或第三人之
物交付者，處5年以下有期徒刑、拘役或科或併科1千元以下罰金
。
以前項方法得財產上不法之利益或使第三人得之者，亦同。
前二項之未遂犯罰之。
中華民國刑法第320條
（普通竊盜罪、竊佔罪）
意圖為自己或第三人不法之所有，而竊取他人之動產者，為竊盜
罪，處
 5 年以下有期徒刑、拘役或 5 百元以下罰金。
意圖為自己或第三人不法之利益，而竊佔他人之不動產者，依前
項之規定
處斷。
前二項之未遂犯罰之。

司法院資訊處製作；財團法人民間司法改革基金會備份。
